【裁判字號】    99,抗,196
【裁判日期】    991217
【裁判案由】    本票裁定
【裁判全文】
臺灣桃園地方法院簡易庭民事裁定         99年度抗字第196號
抗  告  人  彭仁宏
相  對  人  加禾貨運有限公司
法定代理人  邱王春枝
上列當事人間聲請本票裁定事件，抗告人對於民國99年10月8 日
本院簡易庭司法事務官99年度司票字第4803號裁定提起抗告，本
院裁定如下：
    主  文
抗告駁回。
抗告程序費用新臺幣壹仟元由抗告人負擔。
    理  由
一、本件相對人於原審主張：伊執有抗告人與訴外人杜丹於民國
    99年8 月4 日共同簽發如原裁定所示票面金額為新台幣（下
    同）1,192,526 元，到期日為99年9 月1 日，並免除作成拒
    絕證書之本票1 紙（下稱系爭本票）。詎相對人於到期日後
    提示未獲付款，爰依票據法第123 條聲請裁定許可強制執行
    等語，並提出系爭本票為證。
二、本件抗告意旨略以：抗告人於系爭本票之授權書記載，若抗
    告人未能遵守約定事項時，相對人得逕就系爭本票代為填入
    到期日及金額，然抗告人均有遵守約定事項，且系爭本票所
    載票面金額亦不知所憑依據為何，爰依法提起本件抗告，並
    聲明原裁定廢棄等語。
三、按執票人向本票發票人行使追索權時，得聲請法院裁定後強
    制執行，票據法第123 條定有明文。次按本票執票人，依票
    據法第123 條規定，聲請法院裁定許可對發票人強制執行，
    性質上係屬非訟事件，此項聲請之裁定及抗告法院之裁定，
    僅依非訟事件程序以審查強制執行許可與否，並無確定實體
    上法律關係存否之效力，如發票人就票據債務之存否有爭執
    時，應由發票人另提起確認之訴，以資解決（最高法院56年
    台抗字第714 號、57年台抗字第76號判例要旨參照）。經查
    ，相對人提出之系爭本票，具備表明其為本票及無條件擔任
    支付之文字，並已記載抗告人為發票人、發票日、發票地及
    票面金額，則原裁定予以准許，形式上審查即無不合。至於
    抗告人抗辯伊有遵守系爭本票之授權書所約定之事項，且系
    爭本票所載票面金額亦不知所憑依據為何等語，縱令屬實，
    亦係其與相對人間實體上法律關係之爭執問題，依首揭法律
    規定及最高法院判例意旨，應由抗告人另行提起訴訟，以資
    解決，並非本件非訟程序所得審究。從而，本件抗告為無理
    由，應予駁回。
四、據上論結，本件抗告為無理由，依非訟事件法第46條、第21
    條第2 項、第24條第1 項，民事訴訟法第495 條之1 第1 項
    、第449 條第1 項、第95條、第78條，裁定如主文。
中    華    民    國    99    年    12    月    17    日
                民事第一庭    審判長法  官  郭琇玲
                                    法  官  郭俊德
                                    法  官  林哲賢
本裁定不得再抗告。
中    華    民    國    99    年    12    月    20    日
                                    書記官  陳佳彬

司法院資訊處製作；財團法人民間司法改革基金會備份。
